# 求助陈版主， POS 机未达账项列示科目。

提问人：liuweisheng 时间：2021-03-30 10:33:03
POS机账款次日到企业银行账户，企业根据刷卡记录当日做账，形成企业已收，银行未收款项；此部分资金是列示银行存款科目，还是其他货币资金科目 谢谢版主解惑。

回答人：chenyiwei
可以作为“其他货币资金——在途货币资金”。

提问人：johncpaa 时间：2021-04-01 14:31:00
陈版你好，
A公司有全资子公司B和孙公司C，100%直线控股。B/C分设在不同国家。
C的母公司B，在月末汇出一笔增加股本的投资款，因款项金额较大，中间银行审核时间长，B公司汇出款项后C公司一直未达账。
请问月末合并时该如何处理这笔款项？

回答人：chenyiwei
可参照上述原则处理，属于集团内部的在途货币资金。